【裁判字號】    94,簡上,104
【裁判日期】    950118
【裁判案由】    妨害名譽
【裁判全文】
臺灣花蓮地方法院刑事判決             94年度簡上字第104號
上  訴  人 臺灣花蓮地方法院檢察署檢察官
上  訴  人  甲○○
即  被  告
上列上訴人因被告妨害名譽案件，不服本院花蓮簡易庭中華民國
94年9月12日94年度花簡字第556號之第一審判決（聲請簡易判決
處刑案號：94年度偵字第2177號），提起上訴，本院管轄之第二
審合議庭判決如下：
    主  文
上訴駁回。
    事實及理由
一、本案經本院審理結果，認第一審判決依刑法第309 條第1 項
    規定，判處被告甲○○拘役5 日，如易科罰金以300 元折算
    1 日，認事用法及量刑均無不當，應予維持，並引用第一審
    簡易判決書記載之事實、證據及理由。
二、檢察官上訴意旨略以：告訴人丙○○以被告公然侮辱其名譽
    ，認原審量刑實屬過輕為由，請求檢察官提起上訴等語；被
    告則以原審認事用法有所違誤，提起上訴。
三、另補充理由如下：訊據被告矢口否認有何公然侮辱犯行，辯
    稱：當天係告訴人自行到伊的工地，伊並沒有出言辱罵告訴
    人，而且在場的台電人員也並沒有聽聞到伊有出言辱罵。此
    外，證人乙○○所述內容與告訴人所指訴的發生地點，根本
    並不相同，足見兩人所言有所矛盾，並不足採信，益徵被告
    確屬無辜云云，經查，被告於94年5 月12日下午2 時10分許
    ，因不滿身為村長之告訴人帶同乙○○及台電人員鍾慶金主
    任及李志鴻工程師齊至其位於花蓮縣吉安鄉○○村○○○ 街
    220 巷之工地辦公室協商電線桿遷移事宜，憤而一邊從工地
    辦公室走到屋外馬路上，一面出言對告訴人公然侮辱稱：「
    幹你娘！做什麼民意代表？作什麼村長？幹你娘！作村長有
    什麼了不起！」（台語）等情，業據告訴人以證人身份及證
    人乙○○分別於本院簡易庭及本院審理時結證明確，且參諸
    告訴人聽聞到被告出言不遜後，隨即委請其妻攜帶錄音機及
    照相機等搜證器材，並同時報警請管區警員處理，此情亦為
    被告所不否認，準此，倘非被告當時確有上開侮辱的行徑，
    否則告訴人有何須大費周章以錄音等設備，來進行搜證，尤
    有甚者，必須更進一步報警來維護自身權益之理，足見被告
    應有以三字經侮罵的舉動，堪可認定。雖被告一再質疑告訴
    人及乙○○二人所證稱的案發地點有所歧異，然查，告訴人
    及乙○○於警詢中或本院作證時，均在在指明案發地點係在
    吉昌2 街220 巷之工地處，被告當時係從工地辦公室走到戶
    外時，即一路出言開罵告訴人，所述地點及發生經過均並無
    二致，此並有二人於本院審理時當庭所繪製的案發當時現場
    示意圖各1 紙在卷可參，從而，被告對此之質疑，顯屬有所
    誤認，委不足採據。另查，「幹你娘」等三字經，依一般人
    之社會觀念，乃有貶低人身份、地位，表示對他人行為不屑
    、輕蔑之意思，客觀上足以對於個人在社會上所保持之人格
    及地位達貶損其評價之程度，足認被告確實在前開公眾得出
    入之工地外道路上，以「幹你娘」（台語）一詞已達侮辱告
    訴人名譽的程度，縱然案發當時台電人員並未聽聞到被告有
    出言侮辱，但此乃因渠等所站立的位置及是否有專注被告的
    舉動，而與上開證人有別，並不足據此採為有利於被告之積
    極事證。綜上，足認被告之犯行確已該當刑法第309 條第 1
    項之公然侮辱罪，原審判決就認定事實與適用法律均無違誤
    之處，是被告上訴主張其應獲判無罪，自屬無理由，應併予
    駁回其之上訴。其次，按關於刑之量定係實體上賦予法院得
    為自由裁量之事項，倘其未逾越法律所規定之範圍或濫用其
    權限，即不得任意指摘為違法或不當，本案第一審法院斟酌
    被告並無前科，此有台灣高等法院被告前案紀錄表1 份存卷
    可按，素行尚佳，被告犯罪之方法、手段、造成告訴人精神
    上之傷害及被告犯罪後矢口否認犯行等一切情狀，堪認原審
    據以量處之刑度尚稱允當，並無量刑過輕或欠當之情形，檢
    察官上訴請求撤銷原判，更為適法之判決，並無理由，亦應
    予駁回。
據上論斷，應依刑事訴訟法第455 條之1 第3 項、第368 條、第
373條，判決如主文。
本案經檢察官丁○○到庭執行職務。
中    華    民    國    95    年    1     月    18    日
                        臺灣花蓮地方法院刑事第二庭
                            審判長法官  李  豫  雙
                                  法官  林  韋  岑
                                  法官  俞  秀  美
上列正本證明與原本無異。
本件不得上訴。
                                書記官
中    華    民    國    95    年    1     月    19    日


司法院資訊處製作；財團法人民間司法改革基金會備份。
